【裁判字號】    99,聲,2973
【裁判日期】    991008
【裁判案由】    聲請更定應執行刑
【裁判全文】
臺灣高等法院刑事裁定                  99年度聲字第2973號
聲  請  人  臺灣高等法院檢察署檢察官
受  刑  人  甲○○
上列聲請人因受刑人竊盜案件（99年度上易字第394號），於判
決確定後發覺為累犯，聲請更定其刑（99年度執聲字第1337號）
，本院裁定如下：
    主  文
甲○○犯竊盜罪，累犯，更定其刑詳如附表所載，應執行有期徒
刑貳年，如易科罰金，以新臺幣壹仟元折算壹日。
    理  由
一、聲請意旨略以：受刑人甲○○因竊盜案件，經本院以99年度
    上易字第6839號判決確定，茲查該受刑人於民國94年間涉犯
    陸海空軍刑法之違反職役職責等罪，經國防部南部地方軍事
    法院以94年度和審字第110號判決分別判處有期徒刑1年、7
    月，應執行有期徒刑1年4月確定，及因毒品案件經臺灣臺南
    地方法院以94年度訴字第1055號判決判處有期徒刑10月確定
    ，嗣前開刑期經臺灣臺南地方法院以94年度聲字第1885號裁
    定應執行有期徒刑2年1月確定，於95年9月19日假釋出監並
    付保護管束，惟因於假釋期間再犯毒品等案件，經臺灣臺南
    地方法院檢察署撤銷假釋執行殘刑，已於96年7月16日執行
    殘刑完畢，而被告所涉本院99年度上易字第394號案件之犯
    罪時間為98年8月、9月（詳入附表所載），係在上開殘刑執
    行完畢後，未逾5年而再犯有期徒刑以上之罪，為累犯，依
    刑法第47條規定應加重本刑至二分之一，爰依刑法第48條前
    段、刑事訴訟法第477條第1項聲請更定其刑等語。
二、按受徒刑之執行完畢，或一部之執行而赦免後，5年以內故
    意再犯有期徒刑以上之罪者，為累犯，加重本刑至二分之一
    。又裁判確定後，發覺為累犯者，依前條之規定更定其刑。
    刑法第47條第1項、第48條前段分別定有明文。次按刑法第
    48條應更定其刑者，由該案犯罪事實最後判決之法院之檢察
    官，聲請該法院裁定之，刑事訴訟法第477條第1項亦有明定
    。再按刑法第47條第1項累犯之規定，以曾受徒刑之執行完
    畢為其要件，包括單一罪刑及數罪併罰所定執行刑之執行，
    如所犯數罪不合併罰要件，而依判決確定先後，獨立接續執
    行，其再犯之罪是否成立累犯，應與前所犯各獨立罪名之執
    行完畢日期分別計算定之；然依刑法第79條之1第1項、第3
    項規定，二以上徒刑併執行者，其報請許可假釋之最低應執
    行期間及假釋期間（即殘餘刑期），均合併計算，致該合併
    執行之刑無從割裂，關於累犯之認定，僅得以合併計算之假
    釋期間期滿或殘刑執行完畢日期計之。倘受刑人係經撤銷假
    釋執行殘刑後，始接續執行再犯之他刑，如將其殘餘刑期與
    再犯案件之刑期合併計算執行期間，將使殘刑部分不能完全
    執行，反有二度受假釋之不合理現象。有鑒於此，乃增訂刑
    法第79條之1第5項規定，以求其平，此有該條立法理由可資
    參酌。是依刑法第79條之1第5項規定，假釋經撤銷後之殘刑
    與再犯之他刑並無同條第1項、第3項合併計算報請許可假釋
    及假釋期間規定之適用，其執行期間遇有累進處遇者，依行
    刑累進處遇條例施行細則第14條第2項規定，亦不適用該條
    例合併計算刑期定責任分數之規定，自不生合併執行之刑（
    殘刑與再犯之他刑）無從割裂之情況。此際，其假釋經撤銷
    後之殘刑一經執行完畢，無待接續執行之他刑全數執行，殘
    刑部分即屬執行完畢。
三、經查，受刑人甲○○前因違反職役職責及竊盜案件，經國防
    部南部地方軍事法院以94年度和審字第110號判決分別判處
    有期徒刑1年、7月確定；另因犯施用第一級毒品案件，經臺
    灣臺南地方法院以94年度訴字第1055號判決判處有期徒刑10
    月確定，嗣前開刑期經臺灣臺南地方法院以94年度聲字第18
    85號裁定合併定應執行有期徒刑2年1月確定，於95年9月19
    日縮短刑期假釋出監並付保護管束，嗣因案經撤銷前開假釋
    ，其復於96年5月23日入監先單獨執行所餘殘刑有期徒刑5月
    24日，本應於96年11月15日始執行期滿，然因上開違反職役
    職責、竊盜及施用第一級毒品之罪刑均合於中華民國96年罪
    犯減刑條例規定，而經臺灣臺北地方法院以96年度聲減字第
    1051號裁定均予減刑後，再合併定應執行刑有期徒刑1年15
    日確定，且減刑後因其在監執行期間已逾有期徒刑1年15日
    ，即毋庸繼續執行殘刑，遂認已於96年7月16日執行完畢（
    於96年7月16日起，始開始接續執行另案經合併定應執行有
    期徒刑之刑期，並另合併計算再次報請許可假釋之最低應執
    行期間及假釋期間），並經換發執行指揮書結案等情，有臺
    灣板橋地方法院檢察署檢察官96年執助午字第1607、2527、
    2527號之1、2356號號執行指揮書等件在卷可稽。又受刑人
    復於前揭有期徒刑執行完畢後5年內之98年8月、9月（詳如
    附表所載），因故意再犯刑法第320條第1項之竊盜罪，經本
    院於以99年度上易字第394號判決應執行刑有期徒刑1年10月
    ，並諭知易科罰金折算標準確定在案，但漏未依累犯之規定
    加重其刑等情，亦有99年度上易字第394號刑事判決書在卷
    可佐。是受刑人於上開有期徒刑執行完畢後5年內，故意再
    犯有期徒刑以上之竊盜罪，為累犯，且前揭拘役刑期之執行
    尚未完畢，復無赦免之情，揆諸前揭規定，自應更定其刑。
    聲請人就本件受刑人上開所犯竊盜罪部分，向本院聲請更定
    累犯之刑，本院審核認聲請為正當，爰依刑事訴訟法第477
    條第1項，刑法第48條前段、第47條第1項、第41條第1項前
    段、第51條第5款，裁定如主文。
中    華    民    國    99    年    10    月    8     日
                  刑事第十一庭  審判長  法  官  許宗和
                                        法  官  林海祥
                                        法  官  潘進柳
以上正本證明與原本無異。
不得抗告。
                                        書記官  任正人
中    華    民    國    99    年    10    月    8     日
附表：
┌──┬────────────────────┬─────────┬─────────┐
│編號│   犯罪時地與犯罪經過                   │所犯罪名暨所處刑期│備             註 │
├──┼────────────────────┼─────────┼─────────┤
│ 一 │甲○○於98年8月26日下午5時許，前往臺北縣│刑法第320 條第1 項│（98年度偵字第2442│
│    │永和市○○路○段127號遠傳電信股份有限公司│竊盜罪，累犯，處有│7號卷）。         │
│    │（下稱遠傳電信公司）頂溪特約門市，利用店│期徒刑6月，如易科 │                  │
│    │員周明輝查詢電腦之際，徒手竊取周明輝所支│罰金，以新臺幣    │                  │
│    │配管領，廠牌SONY ERICSSON、型號Z610號之 │1,000 元折算1日。 │                  │
│    │行動電話1支。                           │                  │                  │
├──┼────────────────────┼─────────┼─────────┤
│ 二 │甲○○於98年9月3日上午10時許，前往臺北縣│同上              │同上卷。          │
│    │中和市○○路527號遠傳電信公司景平特約門 │                  │                  │
│    │市，利用店員程科查詢電腦之際，徒手竊取程│                  │                  │
│    │科所支配管領，廠牌UTEC、型號M700號之行動│                  │                  │
│    │電話1支，嗣甲○○於翌（4）日下午6時許， │                  │                  │
│    │前往臺北縣中和市○○路335-4號遠傳電信公 │                  │                  │
│    │司景安特約店時，遭經通報上揭竊案之蔡榮杰│                  │                  │
│    │，認出甲○○為通報當中之涉嫌人，遂報警查│                  │                  │
│    │獲。                                    │                  │                  │
├──┼────────────────────┼─────────┼─────────┤
│ 三 │甲○○於98年8月23日下午2時許，前往臺北縣│同上              │（98年度偵字第2541│
│    │板橋市○○路○段261號遠傳電信公司板橋門市│                  │3號卷）。         │
│    │，利用店員陳室蓁查詢電腦之際，徒手竊取遠│                  │                  │
│    │傳電信公司放置在現場1號櫃台之捐款箱與其 │                  │                  │
│    │內現金，經店員陳室蓁發覺後，由店長馮淑敏│                  │                  │
│    │報警依監視器拍得畫面循線查獲。          │                  │                  │
├──┼────────────────────┼─────────┼─────────┤
│ 四 │甲○○於98年8月3日中午12時許，前往臺北縣│同上              │（98年度偵字第2599│
│    │中和市○○路153號遠傳電信公司中和特約門 │                  │8 號卷）。        │
│    │市，利用店員查詢電腦之際，徒手竊取店內廠│                  │                  │
│    │牌LG、型號KF300號之行動電話1支，經報警後│                  │                  │
│    │依監視器拍得畫面循線查獲。              │                  │                  │
├──┼────────────────────┼─────────┼─────────┤
│ 五 │甲○○於98年8月3日上午11時，前往臺北縣中│刑法第320 條第1 項│（98年度偵字第2631│
│    │和市○○路127巷8弄16-1號2樓，利用呂珮綺 │竊盜罪，累犯，處有│6 號卷）。        │
│    │進入屋內未關門之機，尾隨入戶徒手竊取呂珮│期徒刑5月，如易科 │                  │
│    │綺放置在屋內客聽桌上、廠牌ZTE、型號F230 │罰金，以新臺幣    │                  │
│    │號、序號0000000000000000號之行動電話1支 │1,000 元折算1日。 │                  │
│    │，嗣經警循線查獲。                      │                  │                  │
├──┼────────────────────┼─────────┼─────────┤
│ 六 │甲○○於98年8月12日上午11時，前往臺北縣 │刑法第320 條第1 項│（98年度偵字第2631│
│    │中和市○○路127巷5號金紙店內，徒手竊取鄔│竊盜罪，累犯，處有│7號卷）。         │
│    │佳晉放置在店內市內電話旁、廠牌SONY      │期徒刑6月，如易科 │                  │
│    │ERICSSON、型號C510號、序號00000000000000│罰金，以新臺幣    │                  │
│    │7號之行動電話1支，得手後復銷贓予不知情之│1,000 元折算1日。 │                  │
│    │林志豪，嗣經警循線查獲。                │                  │                  │
├──┼────────────────────┼─────────┼─────────┤
│ 七 │甲○○於98年8月26日下午2時許，前往臺北縣│同上              │（98年度偵字第2725│
│    │土城市○○路○段36號遠傳電信公司門市，利 │                  │6號卷）。         │
│    │用店員查詢電腦之際，徒手竊取遠傳電信公司│                  │                  │
│    │放置在現場櫃台之捐款箱與其內現金，經店員│                  │                  │
│    │發覺後，由陳鳳嬌報警依監視器拍得畫面循線│                  │                  │
│    │查獲。                                  │                  │                  │
└──┴────────────────────┴─────────┴─────────┘

司法院資訊處製作；財團法人民間司法改革基金會備份。
